臺灣嘉義地方法院民事判決
111年度嘉小字第796號
原      告  元大商業銀行股份有限公司(原大眾商業銀行股份
            有限公司)

法定代理人  翁健    
訴訟代理人  盧炳憲  
            陳漢誠  
被      告  吳林春梅即吳正雄之繼承人

兼
訴訟代理人  吳昇樹即吳正雄繼承人

上列當事人間請求清償借款事件，本院於民國111年11月22日言
詞辯論終結，判決如下：
    主      文
一、被告應於繼承被繼承人吳正雄遺產範圍內連帶給付原告新臺
    幣28,204元，及自民國106年8月30日起至清償日止，按年息
    15％計算之利息。
二、原告其餘之訴駁回。
三、訴訟費用新臺幣1,000元由被告於繼承被繼承人吳正雄遺產
    範圍內連帶負擔。
四、本判決第一項得假執行。
    事實及理由
一、原告主張：
(一)原告於107年1月1日概括承受「大眾商業銀行股份有限公司(
    下稱大眾銀行)」，是大眾銀行對被繼承人吳正雄之債權應
    由原告承受。被繼承人吳正雄於97年3月21日還款後，餘欠
    本金28,204元(下稱系爭帳款)，又因借款期間屆至，依約債
    務人即被繼承人吳正雄應予償還。爰依消費借貸及繼承之法
    律關係，請求被告應於繼承被繼承人之遺產範圍內給付原告
    上述款項及利息。
(二)對被告主張之回應：對於利息可以減縮為5年。並聲明：被
    告應於繼承被繼承人吳正雄之遺產範圍內，連帶給付原告28
    ,204元，及自97年3月14日起至104年8月31日止，按年息20%
    計算之利息，暨自104年9月1日起至清償日止，按年息15%計
    算之利息。
二、被告則以：對於原告所提出之申請書原本真正不爭執，本金
    部分未罹於時效也不爭執，但利息部分應該僅能請求5年之
    利息，及利息部分15%覺得太高請求酌減。並聲明：駁回原
    告之訴及假執行之聲請。如受不利之判決，願供擔保免為假
    執行。
三、本院之判斷：
(一)原告主張之事實，業據其提出與所述相符之金融監督管理委
    員會106年1月17日金管銀控字第10500320920號函、被繼承
    人吳正雄之借戶明細、被繼承人吳正雄及被告戶籍謄本(除
    戶部分、現戶部分)、本院111年7月1日嘉院傑民111年憲字
    第210號函暨繼承系統表、財政部南區國稅局遺產稅免稅證
    明書、大眾MUCH現金卡申請書影本、原告客戶往來交易明細
    、原告逾催管理平台借戶明細資料及原告聲請之太保市農會
    111年11月16日太農信字第1110005372號函暨開戶資料及交
    易明細可證(見司促字卷第9頁至第28頁，本院卷第51頁至第
    63頁、第69頁至第80頁)，且為被告所不爭執，堪信為真。
(二)按利息、紅利、租金、贍養費、退職金及其他一年或不及一
    年之定期給付債權，其各期給付請求權，因五年間不行使而
    消滅，民法第126條定有明文。又時效完成後，債務人得拒
    絕給付，民法第144條第1項亦有規定。消滅時效完成之效力
    ，發生拒絕給付之抗辯權，債務人若行使其抗辯權，應認債
    權之請求權已歸消滅。查原告係於111年8月29日聲請支付命
    令請求被告給付被繼承人吳正雄所積欠之系爭帳款（見支付
    命令卷第5頁之本院收文戳章），原告復未舉證證明系爭帳
    款於97年3月21日時效起算後，有何中斷時效之事由發生，
    應認系爭現金卡債權於106年8月29日前之利息請求權，已逾
    5年之時效期間，因時效而消滅，被告即取得拒絕履行之抗
    辯權，經被告為時效抗辯後，是原告請求被告給付自106年8
    月30日起至清償日止，按年息15％計算之利息，方屬有據。
(三)至被告另主張利息應酌減等語，然依銀行法第47之1條第2項
    規定「自一百零四年九月一日起，銀行辦理現金卡之利率或
    信用卡業務機構辦理信用卡之循環信用利率不得超過年利率
    百分之十五。」，原告所主張之利息並無逾越法規規定，另
    僅有違約金金額過高有酌減之規定，利息部分並無規定，附
    此敘明，是被告此部分主張並無理由。　　
四、綜上所述，原告依消費借貸及繼承之法律關係，請求被告於
    繼承被繼承人吳正雄遺產範圍內連帶給付原告新臺幣28,204
    元，及自民國106年8月30日起至清償日止，按年息15％計算
    之利息，為有理由，應予准許，逾此範圍之請求則屬無據，
    應予駁回。
五、本件為判決之基礎已臻明確，兩造其餘主張、陳述並所提證
    據，經審酌後，認均與本件之結論無礙，爰不再一一論述，
    併予敘明。　　
六、本件原告勝訴部分係適用小額程序所為被告敗訴之判決，依
    民事訴訟法第436之20之規定，應依職權宣告假執行。
七、末按法院為終局判決時，應依職權為訴訟費用之裁判；又各
    當事人一部勝訴、一部敗訴者，其訴訟費用，由法院酌量情
    形，命兩造以比例分擔或命一造負擔，或命兩造各自負擔其
    支出之訴訟費用；共同訴訟人因連帶或不可分之債敗訴者，
    應連帶負擔訴訟費用；適用小額訴訟程序法院為訴訟費用之
    裁判時，應確定其訴訟費用額，民事訴訟法第87條第1項、
    第79條、第85條第2項、第436條之19第1項分別定有明文。
    本件原告請求被告連帶清償被繼承人吳正雄之債務，雖經本
    院駁回部分利息之請求，然就原告主張之債務金額並未受駁
    回其請求。因此，本院衡量上情，仍命敗訴之被告於繼承被
    繼承人吳正雄所得之遺產範圍內，連帶負擔訴訟費用。而本
    件裁判費為1,000元，爰依上開規定，判決如主文第3項。
中　　華　　民　　國　　111 　年　　12　　月　　9 　　日
                  臺灣嘉義地方法院嘉義簡易庭
                                  法　官　謝其達
以上正本係照原本作成。
如對本判決上訴，須於判決送達後20日內向本庭（嘉義市文化路
308之1號）提出上訴狀（均須按他造當事人之人數附繕本）。如
委任律師提起上訴者，應一併繳納上訴審裁判費。
民事訴訟法第436條之24第2項規定：對小額程序之第一審裁判之
上訴或抗告，非以其違背法令為理由，不得為之。
中　　華　　民　　國　　111 　年　　12　　月　　9 　　日
                                  書記官  李珈慧